【裁判字號】    97,易,3124
【裁判日期】    971127
【裁判案由】    恐嚇
【裁判全文】
臺灣臺北地方法院刑事判決              97年度易字第3124號
公  訴  人  臺灣臺北地方法院檢察署檢察官
被      告  甲○○
上列被告因恐嚇案件，經檢察官提起公訴（97年度偵字18818 號
），本院判決如下：
    主  文
甲○○以加害生命、身體、財產之事，恐嚇他人致生危害於安全
，處拘役拾日，如易科罰金，以新臺幣壹仟元折算壹日。
    事  實
一、甲○○係位於臺北市○○區○○路2 段183 號「可娳卡拉OK
    」之常客，因不滿相鄰位於臺北市○○區○○路2 段185 號
    之理髮店老闆娘乙○檢舉「可娳卡拉OK」妨害安寧，竟於民
    國97年7 月21日下午2 時許，因在「可娳卡拉OK」飲酒後情
    緒控制力減弱（未達精神耗弱程度），乃基於恐嚇危害他人
    安全之犯意，前往乙○理髮店，向乙○恫稱：「我要刮鬍子
    ，我只要刮一邊，我是隔壁可娳卡拉OK店內負責人的合夥生
    意人，如果你一直檢舉隔壁可娳卡拉OK妨害安寧的話，我就
    放火燒你的店，你報警的話，警察我都認識」等危害乙○生
    命、身體、財產之言語，使乙○心生畏懼，致生危害於其安
    全。
二、案經被害人乙○訴由臺灣臺北地方法院檢察署檢察官偵查起
    訴。
    理  由
一、證據能力之判斷：
    被告甲○○對於下列各項證據方法，均未爭執其證據能力，
    並同意作為證據（見本院卷第13頁），本院審酌其作成時之
    情況，認為並無不適當之情事，均得作為證據，合先敘明。
二、認定事實所憑之證據及理由：
    上開犯罪事實，訊據被告於本院辯論時表示願意認罪（見本
    院卷第13頁），且據告訴人乙○於警詢陳述、於偵訊時具結
    證述及在場證人張翠華於警詢陳述明確（見偵查卷第7 頁至
    反面、第9 頁至反面、第19頁），是被告任意性之自白有相
    當證據足資佐證，堪認與事實相符，可以採信。綜上，本案
    事證明確，被告犯行洵堪認定，應予依法論罪科刑。
三、論罪科刑之依據：
    核被告所為，係犯刑法第305 條恐嚇危害安全罪。爰審酌：
    (一)被告竟因告訴人檢舉妨害安寧之故，以前揭危害告訴人生
    命、身體、財產之事恐嚇告訴人致生危害於安全，其犯罪手
    段、惡性及造成告訴人損害非輕；(二)惟被告於本院審判時終
    能坦白認罪，當庭向告訴人道歉，並保證倘將來再對告訴人
    犯罪，願受重罰（見本院卷第13頁至反面），乃經告訴人表
    示願給被告機會，同意輕判（見本院卷第13頁反面），衡諸
    被告係因飲酒後情緒控制不佳致釀此罪，被告已表示不會再
    飲酒過量（見本院卷第13頁至反面），是被告犯罪後態度良
    好；(三)又被告前無犯罪紀錄，此有臺灣高等法院被告前案紀
    錄表附卷可參（見本院卷第15頁），素行良好等一切情狀，
    量處拘役10日，並諭知易科罰金之折算標準，以示懲儆。
據上論斷，應依刑事訴訟法第284 條之1 、第299 條第1 項前段
，刑法第305 條、第41條第1 項前段，刑法施行法第1 條之1 ，
判決如主文。
本案經檢察官簡逸薇到庭執行職務。
中    華    民    國    97    年    11    月    27    日
                  刑事第六庭  法  官  林晏如
上正本與原本無異。
如不服本判決，應於判決送達後10日內向本院提出上訴狀（應抄
附繕本）。告訴人或被害人如對於本判決不服者，應具備理由請
求檢察官上訴，其上訴期間之計算係以檢察官收受判決正本之日
期為準。
                              書記官  楊盈茹
中    華    民    國    97    年    11    月    27    日
附錄本案論罪科刑法條全文：
中華民國刑法第305條
以加害生命、身體、自由、名譽、財產之事，恐嚇他人致生危害
於安全者，處2 年以下有期徒刑、拘役或3 百元以下罰金。


司法院資訊處製作；財團法人民間司法改革基金會備份。
